【裁判字號】    92,破,36
【裁判日期】    920630
【裁判案由】    宣告破產
【裁判全文】
臺灣板橋地方法院民事裁定  九十二年度破字第三六號
    聲  請  人  甲○○（即柏錩針織成衣股份有限公司之清算人）
右聲請人聲請宣告柏錩針織成衣股份有限公司破產事件，本院裁定如左：
    主      文
聲請駁回。
聲請程序費用由聲請人負擔。
    理      由
一、本件聲請意旨略以：柏錩針織成衣股份有限公司因經營不善，無法繼續營業，業
    經經濟部九十二年二月十八日經授中字第○九二三一六七八七七○號函准予解散
    登記在案，復經鈞院九十二年三月十九日板院通民勇司字第七八號函准清算人甲
    ○○就任備查在案。清算人依公司法之規定執行清算事務，在清算期內，債權人
    申報之債權計有：營利所事業所得稅六十八萬零二百七十一元、營業稅二百四十
    七萬一千八百八十八元、燃料費、違章罰鍰十三萬六千元、牌照稅二千七百元。
    ，惟聲請人之資產僅十四萬零九百七十五元，顯不足清償所負債務，經全體股東
    會決議同意宣告破產在案，為此依破產法第五十七條、第五十八條之規定，聲請
    宣告破產云云。
二、按破產，對債務人不能清償債務者，宣告之；又公司財產不足清償其債務時，清
    算人應即聲請宣告破產，破產法第五十七條第一項、公司法第八十九條第一項固
    分別定有明文；惟按破產之聲請，應以多數債權人存在為前提，而聲請破產非不
    得由其中一債權人為之，但如債權人僅有一人，既與第三人無涉，自無聲請破產
    之必要（最高法院六十五年臺抗字第三二五號判例意旨參照）。
三、經查，聲請人主張柏錩針織成衣股份有限公司之財產不足清償積欠財政部臺灣省
    北區國稅局臺北縣分局營利事業所得稅計六十八萬零二百七十一元、營業稅計二
    百四十七萬一千八百八十八元，積欠台北縣政府稅捐稽徵處牌照稅二千七百元，
    及積欠交通部公路局臺北區監理所汽車燃料使用費及違章罰鍰合計十三萬六千元
    ，共計三百三十五萬七千零九十七元，固據提出資產負債表、財產目錄明細表、
    租稅債權明細表、債權人清冊各乙紙為憑，惟聲請人之債權雖分屬臺灣省北區國
    稅局臺北縣分局與臺北縣稅捐稽徵處及交通部公路局臺北區監理所，其僅係稅款
    、違規罰緩等債權，而該等債權均屬國家債權，並無多數債權人存在之情形，自
    無聲請宣告破產之必要，揆諸前揭判例意旨，聲請人聲請宣告破產，尚屬於法不
    合，應予駁回。
四、依破產法第五條、民事訴訟法第七十八條，裁定如主文。
中      華      民      國    九十二    年      六      月     三十     日
                                    臺灣板橋地方法院民事第三庭
~B法      官  許月珍
右為正本係照原本作成
如對本裁定抗告須於裁定送達後十日內向本院提出抗告狀
中      華      民      國    九十二    年      六      月     三十     日
~B法院書記官  劉昌明


司法院資訊處製作；財團法人民間司法改革基金會備份。
